【裁判字號】    97,審聲,281
【裁判日期】    980114
【裁判案由】    返還提存物
【裁判全文】
臺灣臺北地方法院民事裁定             97年度審聲字第281號
聲  請  人  順郁建材股份有限公司
法定代理人  甲○○
相  對  人  富島營造有限公司
法定代理人  乙○○
上列聲請人聲請返還提存物事件，本院裁定如下：
    主  文
本院七十八年存字第一五三二號提存事件聲請人所提存之新臺幣
伍拾柒萬捌仟元整，准予返還。
    理  由
一、按返還擔保金，依民事訴訟法第106條準用第104條之規定，
    須符合：(一)應供擔保之原因消滅者；(二)供擔保人證明受
    擔保利益同意返還者；(三)訴訟終結後供擔保人證明已定20
    日以上之期間催告受擔保利益人行使權利而未行使，或法院
    依供擔保人之聲請，通知受擔保利益人於一定期間內行使權
    利並向法院為行使權利之證明而未證明者之要件，法院始得
    裁定返還擔保金。所謂應供擔保原因消滅，依最高法院53年
    度台抗字第279號判例之意旨，應係指受擔保利益人即被告
    並無損害發生，或供擔保人即原告本案勝訴確定，或就所生
    之損害已經賠償時，始得謂供擔保之原因消滅。
二、本件聲請意旨略以：聲請人與相對人間給付貨款事件，聲請
    人前遵鈞院78年度全字第955號假扣押裁定，為擔保假扣押
    ，曾提供新臺幣（下同）57萬8,000元為擔保金，並以本院
    78年度存字第1532號提存事件提存在案。因本案迭經臺灣台
    中地方法院78年度訴字第2026號、臺灣高等法院臺中分院78
    年度上字第497號及最高法院79年度台上字第1632號裁判，
    判決相對人應給付聲請人172萬4,268元及自民國民國78年6
    月17日起至清償日止，按年息百分之5計算之利息，上開裁
    判業於79年8月2日確定。相對人至裁判確定時，應給付聲請
    人之本金及利息已逾聲請人聲請假扣押所主張欲保全之債權
    額173萬,5230元，相對人已無受損害之可能，應認應供擔保
    原因消滅，爰依民事訴訟法第104條第1項第1款規定，聲請
    返還本件提存物，並提出假扣押裁定、提存物，民事裁判、
    、民事執行處分配期日通知、郵局存證信函及掛號郵件收件
    回執等件影本為證。
三、經查，本件相對人至本案判決確定時，所須給付聲請人之本
    息既已逾聲請人聲請假扣押相對人財產之金額，則相對人已
    無因假扣押而受有損害之可能，按諸首揭說明，應認應供擔
    保原因消滅。從而，聲請人聲請返還本件提存物，依法尚無
    不合，應予准許。
中    華    民    國    98    年    1    月    14    日
                  民事第六庭    司法事務官  劉瑞宗
以上正本係照原本作成。
如不服本裁定，應於裁定送達後10日內，以書狀向本院司法事務
官提出異議。
中    華    民    國    98    年    1    月    19    日
                                書  記  官  王黎輝


司法院資訊處製作；財團法人民間司法改革基金會備份。
